【裁判字號】    98,訴,520
【裁判日期】    990315
【裁判案由】    回復原狀等
【裁判全文】
臺灣桃園地方法院民事判決               98年度訴字第520號
原      告  丁○○
被      告  丙○○
上列當事人間請求回復原狀等事件，本院判決如下：
    主      文
原告之訴駁回。
訴訟費用由原告負擔。
    事實及理由
一、原告起訴主張：(一)兩造與訴外人乙○○、翁田山、甲○○於
    民國94年4 月12日就其等之母即被繼承人劉圖羅之遺產分割
    事宜，在桃園縣桃園市調解委員會達成調解，簽訂調解書，
    並經鈞院於94年5 月2 日准予核定在案，嗣訴外人乙○○、
    甲○○執上開調解書為執行名義，對兩造及訴外人翁田山之
    財產聲請強制執行，經鈞院94年度執字第22356 號民事裁定
    以「系爭調解書不生形成效力，且強制執行以給付判決為限
    ，遺產分割係屬形成之訴，亦無法強制執行」等為由駁回其
    等強制執行之聲請，嗣訴外人乙○○、翁田山不服提起抗告
    ，經台灣高等法院以95年度抗字第678 號民事裁定廢棄原裁
    定，是上開94年度執字第22356 號強制執行事件自應繼續執
    行，詎鈞院卻強令須待訴外人聯邦商業銀行股份有限公司（
    下稱聯邦商銀）對原告聲請執行之鈞院94年度執十字第1218
    6 號強制執行事件執行完畢才可執行。查鈞院94年度執七字
    第22356 號強制執行事件之債權人為訴外人甲○○、乙○○
    ，與聯邦商銀非親非故，亦無債權債務關係，鈞院所為之上
    開限制，毫無法規、邏輯根據，自屬違反無效，是鈞院94年
    度執七字第22356 號強制執行程序應予回復，續行執行。(二)
    再原告前以被告、訴外人乙○○、甲○○、翁田山為債務人
    ，持上開調解書為執行名義，聲請對被繼承人劉圖羅之桃園
    成功郵局及台灣中小企業銀行之存款債權為強制執行，經本
    院94年度執字第26555 號民事裁定以「上開調解書不生形成
    效力，無與確定判決生同一效力，無法執行」為由，駁回原
    告強制執行之聲請。然查，經法院核定之調解委員會調解書
    可作為執行名義乙事，業經台灣高等法院95年度抗字第393
    號、96年度抗字第76號、95年度抗字第678 號民事裁定、本
    院95年度家訴字第48號民事判決，甚至最高法院96年度台抗
    字第553 號民事裁定認定在案，本院94年度執字第26555 號
    民事裁定駁回原告強制執行之聲請，實屬誤判，是本院94年
    度執字第26555 號強制執行事件並無停止執行之理由，自應
    續行強制執行程序等語，為此依民法第227 條之2 、第235
    條、第244 條、第767 條及民事訴訟法第222 條提起本件訴
    訟。(三)並聲明：本院94年度執字第26555 號、94年度執字第
    22356 號強制執行程序均應回復續行。
二、被告則以：原告從未有固定正常職業，其生活費除向母親索
    取外，更利用假資料向銀行借貸，在母親病重住院時，更設
    計幫母親製作錄音帶，教她須盡力抹黑、誣衊被告，使被告
    蒙受喪失繼承權罪名，被告本不戀棧母親之遺產，又不忍興
    訟連連，故在確認繼承權不存在訴訟敗訴後，放棄上訴權利
    ，由被告之2 子代位繼承，系爭調解書只要代位繼承人不予
    承認，提出異議即自然失效，原告就94年度執七字第22356
    、26555 號強制執行程序之執行名義即失效，無法回復執行
    等語置辯。並聲明：原告之訴駁回。
三、按原告之訴，依其所訴之事實，在法律上顯無理由者，法院
    得不經言詞辯論，逕以判決駁回之，民事訴訟法第249 條第
    2 項有所明文。再按當事人或利害關係人，對於執行法院強
    制執行之命令，或對於執行法官、書記官、執達員實施強制
    執行之方法，強制執行時應遵守之程序，或其他侵害利益之
    情事，得於強制執行程序終結前，為聲請或聲明異議。但強
    制執行不因而停止。前項聲請及聲明異議，由執行法院裁定
    之。不服前項裁定者，得為抗告，強制執行法第12條定有明
    文。是聲請或聲明異議係對於違法執行之救濟方法，而聲請
    係對於執行機關怠於為執行行為時，請求為執行行為，屬於
    積極之救濟方法，聲明異議則係對於執行機關所為之違法執
    行行為，請求除去該執行行為，乃消極之救濟方法。
四、經查：(一)原告聲請續行本院94年度執字第22356 號強制執行
    程序之理由，無非以執行法院認94年度執字22356 號強制執
    行程序須待另案即本院94年度執十字第12186 號強制執行事
    件執行完畢後方得續行此限制為不當乙節為據，然此核屬對
    執行法官實施強制執行之方法有所不服，原告僅得依強制執
    行法第12條第1 項規定聲明異議，不得依民事訴訟事件請求
    續行強制執行，本院已當庭諭知原告應另行向本院執行處聲
    明異議，然原告仍執意提起本件訴訟，其請求顯無理由。(二)
    本院94年度執字第26555 號強制執行程序，係因原告強制執
    行之聲請遭駁回確定而告終結，並非停止強制執行程序，此
    經原告陳明在卷，原告如欲就確定裁定請求法院救濟，應依
    法循準再審程序為之，此為民事訴訟法第507 條所明定，原
    告提起本件訴訟，聲請續行該強制執行事件，亦顯屬無據。
五、從而，原告提起本件訴訟，依其所訴之事實，在法律上顯然
    不能獲得勝訴之判決，在法律上顯無理由，爰不經言詞辯論
    程式，逕以判決駁回之。
六、訴訟費用負擔之依據：民事訴訟法第78條。
中    華    民    國    99    年    3     月    15    日
                  民事第二庭    法  官  劉佩宜
以上正本係照原本作成
如對本判決上訴，須於判決送達後20日內向本院提出上訴狀
中    華    民    國    99    年    3     月    15    日
                                書記官  賴柏仲

司法院資訊處製作；財團法人民間司法改革基金會備份。
